臺灣臺北地方法院刑事判決　　　　　　　100年度侵訴字第2號
公　訴　人　臺灣臺北地方法院檢察署檢察官
被　　　告　許銘賓
選任辯護人
即扶助律師　陳祐良律師
上列被告因妨害性自主罪案件，經檢察官提起公訴（99年度偵字
第21804號），本院判決如下：
    主  文
許銘賓無罪。
    理  由
一、公訴意旨略以：被告許銘賓前於民國99年9月1日上午4時許
    ，駕駛車牌號碼ES-668號營業用小客車，在臺北市中山區○
    ○○路119巷62號「禾楓」店前，搭載甫下班之告訴人即代
    號00000000號成年女子（真實姓名年籍詳卷，下稱A女）。
    告訴人A女上車後，被告向告訴人表示有空會去捧告訴人的
    場，告訴人遂與被告交換行動電話號碼。嗣被告竟基於強制
    猥褻之犯意，迨行駛至臺北市○○區○○路某處，將車停靠
    於路旁，從駕駛座鑽到後座，把告訴人撲倒在後座椅上，並
    以其身體壓制告訴人的左手，再以其右手繞過告訴人脖子，
    拉住告訴人右手後，用其左手撫摸告訴人右邊胸部，告訴人
    尖叫並哀求「你不要對我這樣！你為何要對我這樣？」，被
    告仍以嘴吸吮告訴人之胸部，並將左手伸入告訴人裙內觸碰
    告訴人內褲，然因告訴人以夾取雙腿之方式抵抗，被告遂跨
    騎到告訴人身上，以其性器磨蹭告訴人之性器，嗣因告訴人
    持續掙扎，被告自告訴人身上跌落後，3度強拉告訴人右手
    去摸其性器，而以上述強暴手段猥褻得逞。翌日告訴人將上
    情告知陳美蓉後，陳美蓉勸告訴人報警處理，始知前情。因
    認被告涉犯刑法第224條之1之加重強制猥褻罪嫌（犯刑法第
    224條之罪而有同法第222條第1項第6款之情形，起訴書誤為
    同法第224條之普通強制猥褻罪嫌）。
二、按犯罪事實應依證據認定之，無證據不得認定犯罪事實；又
    不能證明被告犯罪者，應諭知無罪之判決，刑事訴訟法第
    154條第2項、第301條第1項分別定有明文。所謂認定犯罪事
    實之證據，係指足以認定被告確有犯罪行為之積極證據而言
    ，如未發現相當證據，或證據不足以證明，自不能以推測或
    擬制之方法，以為裁判基礎；次按認定不利於被告之事實，
    須依積極證據，苟積極證據不足為不利於被告事實之認定時
    ，即應為有利於被告之認定，更不必有何有利之證據，最高
    法院30年度上字第816號、40年度臺上字第86號判例意旨可
    資參照。又刑事訴訟上證明之資料，無論其為直接證據或間
    接證據，均須達於通常一般人均不致於有所懷疑，而得確信
    其為真實之程度，始得據為有罪之認定，倘其關於被告是否
    犯罪之證明未能達此程度，而有合理性懷疑之存在，致使無
    從形成有罪之確信，根據「罪證有疑，利於被告」之證據法
    則，即不得遽為不利被告之認定，其以情況證據（即間接證
    據）斷罪時，尤須基於該證據在直接關係上所可證明之他項
    情況事實，本乎推理作用足以確證被告有罪，方為合法，不
    得徒憑主觀上之推想，將一般經驗上有利被告之其他合理情
    況逕予排除，此觀諸最高法院76年臺上字第4986號、32年度
    上字第67號判例意旨甚明。再者告訴人之告訴，係以使被告
    受刑事訴追為目的，是其陳述是否與事實相符，仍應調查其
    他證據以資審認，而被害人之陳述如無瑕疵，且就其他方面
    調查又與事實相符，固足採為科刑之基礎，倘其陳述尚有瑕
    疵，即不得遽採為論罪科刑之根據，最高法院著有52年度台
    上字第1300號、61年度台上字第3099號判例可資參照。
三、本件公訴人認被告涉有上開罪嫌，無非以上揭事實，業據被
    告坦承有於上揭時、地搭載告訴人，雙方於前揭營業小客車
    上交換電話、且其手有觸碰到告訴人胸部，其當天才認識告
    訴人，與告訴人並無恩怨等情，及告訴人指述全部犯罪事實
    、證人陳美蓉及當時與告訴人同居之男友王福生於偵查中之
    證述暨告訴人所持用行動電話及被告所持用0000000000號行
    動電話通聯紀錄、告訴人自行申請之通話明細報表各1件為
    其論據。訊據被告堅決否認有上揭犯行，辯稱：其並未在臺
    北市○○區○○路8號全家便利商店青年門市○○路12號7-
    ELEVEN便利商店青園門市前停車，而係駕車途中，告訴人突
    然拉住其右手，其右手肘因而碰觸到告訴人胸部，其並未主
    動碰觸告訴人胸部，且係告訴人詢問其行動電話號碼，表示
    改天要約其吃飯，幫其介紹女友，其因而告知告訴人其行動
    電話門號，因告訴人輸入其行動電話門號至手機時未成功，
    其因而停車在臺北市○○區○○路56號中正新城警衛室前路
    邊，向告訴人拿取告訴人之手機，撥打自己行動電話門號成
    功後隨即掛掉，留下自己行動電話門號給告訴人，再將手機
    還給告訴人，之後就繼續駕車將告訴人載到青年路154號全
    家便利商店日祥店附近讓告訴人下車，其於告訴人下車後見
    告訴人走入巷內，嗣以自己行動電話撥打電話給其兄短暫聊
    天，其搭故告訴人返家途中，並未對告訴人有何強制猥褻之
    行為等語。
四、經查：
  (一)本件被告被訴加重強制猥褻罪嫌，固據證人即告訴人A女指
    證如下：
    1.證人即告訴人A女於99年9月3日在臺北市政府警察局萬華
      分局莒光路派出所警詢時證稱：「我於9月1日遭計程車司
      機強制猥褻，所以今天來派出所報案。…我於9月1日在林
      森北路119巷62號（店名：禾楓）於3時25分許上了新生活
      車隊（台號1668）的車，司機（即被告）將車開到青年路
      8號就是全家便利商店和統一超商附近，司機先生把車靠
      到旁邊停下來，當時我有喝酒，我快要睡著了，司機先生
      突然從前座跳到後座來，把我撲倒，我就整個人醒過來用
      手抵抗，後來我沒有力氣，我一直掙扎，他把我壓倒之後
      ，他就把手伸進去摸我的右邊胸部，之後又想摸我的下體
      ，但因為我把雙腿夾緊，所以他只有摸到我的內褲，後來
      他一隻手抓住我的右手，左手伸進去我右邊的胸部將我右
      邊的胸部整個掏出來，嘴巴就開始吸我的乳頭，我一直大
      聲叫你到底要不要送我回家，他一邊動作一邊說：好啦好
      啦我送你回家，很快就回家。這期間我一直不斷的在哀嚎
      ，他後來才自己整理自己的衣服，『跑』到前座去開車送
      我回家，後來送我到家，他說：車費100元就好，零錢不
      用了。我就拿100元給他。」、「（警員問：警方查詢新
      生活車隊台號1668，相片上顯示之人經你指認許銘賓是否
      就是對你強制猥褻之計程車司機？）是的」、「（警員問
      ：許銘賓對你猥褻幾次？）1次。就是先摸我胸部，再摸
      我下體，又吸我的胸部。」、「他違反我意願對我強制猥
      褻。沒有使用暴力、脅迫或恐嚇之手段」、「（警員問：
      許銘賓對妳為猥褻時，妳是如何表達妳的意願？）我一直
      掙扎，我一直大叫：你在幹麻？我是一個女孩子坐你的車
      ，你不要這樣對我好不好」、「（警員問：當時妳如何抗
      拒？許銘賓的反應如何？）他跑到後座後我雙手一直推他
      ，他整個人把我按住。他說妳的乳房很漂亮。」、「（警
      員問：許銘解是否另對你施以凌虐？）沒有。」、「當天
      9月1日我一上車，許銘賓跟我說：你在禾楓上班，你手機
      號碼給我，我改天去給你捧場。所以我就直接把手機給他
      ，他自己去按。我要提供通話明細表供警方調查，許銘賓
      於我離開他座車之後，於5時1分又撥打我的手機給我」等
      語（見99年度偵字第21804號偵查卷第10至14頁）。
    2.另於偵查中具結證述：「99年9月1日凌晨3點半左右，我
      在林森北路119巷62號（店名：禾楓）下班，老闆娘陳美
      蓉在店裡幫我跟客人叫了3部新生活車隊（台號1688）的
      車，車行通知我們車3點半到，後來陳美蓉就送我上第1部
      車，我上車後，司機問我店裡生意好不好，有機會他會去
      捧我的場，希望我留個電話給他，我就唸我的號碼給他，
      他就按他的手機記下來，然後把我的手機拿過，用他的手
      機撥號，看我的手機有沒有響（當時是震動模式）。因為
      到我家的車程要20幾分鐘，所以我就在右後座休息一下，
      然後把眼睛閉起來。不久我感覺到車子好像停了下來，我
      就把眼睛張開，發現他從前座『鑽』到右後座撲向我的身
      體，我嚇了一跳，把頭撇向窗外，想看一下究竟人在哪裡
      ，發現地點是我每天上下班都會經過的青年路騎樓，有7-
      11，那條騎樓很寬，也沒有人，我上車時就已經發覺他的
      玻璃窗都是黑的，我想別人看不進來。（哽咽）他把我撲
      倒在右後座，整個身體斜壓在我身上，他用身體把我左手
      壓住，他的右手再繞過我的脖子後面把我右手控制住，然
      後他用他的左手強摸我的右邊胸部，當時我嚇壞了，身體
      癱軟，但是我一直跟他說「你不要對我這樣！你為何要對
      我這樣？你到底要不要把我送回家」，接著尖叫，他用軟
      中帶硬的口氣在我耳邊說「你不要再叫了！我等一下就把
      你送回家。」（哭泣）接著被告還把我胸部掏出來用嘴巴
      吸，他一邊動手還一邊說我乳房好大好漂亮，之後就把左
      手伸進我的裙底，碰觸我的內褲，我就把腿夾緊不讓他伸
      進去，他就跨坐到我身上，用他的雙手壓制我的雙手，且
      隔著褲子用他的下體磨蹭我的下體，但是我一直扭動身體
      掙扎，他就從我的身體上方滑下去到我的左手邊，於是他
      就用他的左手把我的右手抓過去摸他下體，一次大約幾秒
      鐘，因為我會掙脫他的右手，他又抓回去，前後大約有3
      次。因為我本來一直求他不要這樣，但是懇求未果，最後
      只好一直求他送我回家，然後他開始整理他的白襯衫。他
      送我到我家附近的便利商店，車資本來是145元，我拿200
      元給他，也說零錢不用拿了，只拿我100元。」、「（檢
      察官問：你當時為何沒有想要立即下車，還讓他載到家？
      ）因為我一開始被他壓倒時，我感覺不對勁，我就立刻試
      著開右後車門，發現門已經被他鎖住，無法打開，所以我
      只求他把我送回家。」、「（檢察官：當天凌晨5點1分42
      秒，你們之間為何有通話紀錄？）我回到家後，因為比平
      常晚到家，我男友就很兇的質疑我，是不是在外面有男人
      ，還跟我提分手。我當時覺得身體很髒，一到家就衝到洗
      手間洗澡，也不敢跟我男友講實話，因為他脾氣很暴躁，
      所以我不敢跟他講實話，我不知道他會挺我還是責備我。
      我男友趁我洗澡時拿我的手機去查看，發現有該通陌生的
      號碼（沒有名稱），我男友就撥過去，但被告接了沒有講
      話。這是後來在警詢時，我調了通聯紀錄，我知道那通電
      話絕對不是我撥的，我男友後來也有跟我承認這件事。」
      、「（檢察官問：事後有跟被告談和解嗎？）有，警察局
      有通知我，他們通知被告到了。第一次是在青年（路）派
      出所，他跟我道歉，希望我原諒他，我說他傷害我這麼深
      ，沒有原諒他，當時有兩個男警在場。第二次是在莒光（
      路）派出所，我到場，被告也在，我們在警察局門口談和
      解，當時也有一個警員在場，我還是不願意跟他和解，因
      為我根本不是要錢，我希望給他法律的制裁」等語（見同
      上偵查卷第31至33頁）。
    3.又於本院審理時證稱：「9月1日凌晨3點25分左右，我上
      班地點的老闆幫我叫車，3點25分左右老闆有送我上車，
      我是要搭乘到青年路59巷（按應為168巷）49弄，結果上
      車後，司機問我生意好嗎，我說一般，他說你方便留電話
      給我，我改天給你捧場，我有把我的電話號碼唸給被告，
      被告馬上打電話給我，但是沒有響，我才發覺被告聽錯我
      的電話號碼，我才把我的手機給他按號碼，被告就用我的
      手機打他自己的手機號碼，後面我不知道有無通，被告就
      把手機還給我，我就靠在後座的右後方，瞇著眼睛休息，
      沒有睡著，被告開了一段路突然間停了，我以為到家，我
      就睜開眼睛，突然間我就看到前座的司機從他的前排座位
      站起來，被告右腳踩在駕駛座的座位上，雙手放在駕駛座
      及右前座的椅背上，從兩個座位的中間左、右腳先後跳過
      來到後座，當時我眼睛睜開，嚇了一跳，感覺我到家了，
      為何司機會跳到後座來，我就往車窗外看，看現在到底在
      什麼地方，我看到是我住處外面的7-11，離我家沒有多遠
      ，走路大概7、8分鐘、10分鐘，後來被告坐在我的左邊，
      被告的身體就壓住了我的左手，被告的右手從我的脖子後
      面繞過去壓住我的右手，他的左手就申進去摸我右邊的胸
      部，當天我穿圓領沒有扣子的衣服，被告的左手就從我的
      衣服領子伸進去，被告的手就直接伸進去摸我的胸部，因
      為我的雙手被壓制，我只好靠大腿擺動扭動身體，我一直
      求被告不要這樣，請被告送我回家，被告用他的左手把我
      的領子扯下來，把我的右邊的乳房掏出來，並且吸我的右
      邊的乳頭，我一直哭，一直跟被告說，要他不要對我這樣
      ，被告回答說，好了好了，我會送你回家，當時我已經慌
      了，我一直掙扎，後來沒有體力，我一直乞求被告，後來
      被告整個人面對著我跨坐在我大腿上，就用下體磨蹭我的
      下體，當時我穿有彈性的裙子，被告沒有把我的裙子脫掉
      或翻開，當時我的大腿是合著，我被被告按倒斜躺在後座
      ，頭靠在右邊的窗戶，腳在左邊的坐墊，被告用他的左手
      摸我的下體，被告是趁我在掙扎腳打開時，隔著我的內褲
      摸到我的下體，我一直苦苦求被告，要他送我回家，被告
      說好了，等一下啦，會送我回家，被告在車內一直摸我的
      胸部，一直磨蹭我的下體，後來我求被告時，我回到我左
      手邊的座位，他還把我的手拉過來去隔著褲子去摸他的下
      體，我一直哭著求被告，求他送我回家，要他不要這樣子
      對待我，後來被告就在後座站起來彎著身體整理他的腰帶
      、褲子及他的襯衫，被告面向前方，雙手按住右前座及駕
      駛座椅背，從右前座及駕駛座中間的縫隙跳過去，坐回駕
      駛座，然後被告就送我回家，我問被告多少錢，被告說
      140幾元，他說零錢不要拿，我給被告200元，因為我很生
      氣，我不需要便宜這幾十元，我沒有等被告找我錢，我就
      下車了。」、「（檢察官主詰問：你剛才說被告跳回位置
      後，被告就送你回家是何意思？）被告跳回駕駛座後，我
      請被告送我回家，被告說好，會送我回家，結果被告送我
      到我家附近步行約2、3分鐘在青年路上另外1家的7-11，
      我就這樣走路回家。」、「（檢察官主詰問：當時你這麼
      生氣的情形下，為何沒有直接去報警？）因為我當時怕到
      不知道怎麼跟我男朋友交代，因為我男朋友的脾氣很暴躁
      ，他會問我今天為什麼這麼晚回家，我回家趕緊去浴室裡
      面洗澡，因為我的臉色不好看。」、「（檢察官主詰問：
      你當時回到家是幾點？）4點10分左右。」、「（檢察官
      主詰問：清晨4點多你男朋友怎麼會清醒等你？）我每天
      下班他都會等我，我男朋友也是開計程車。」、「（檢察
      官主詰問：你剛才說，被告有拿你的手機撥你的電話是在
      何時？）3點半到4點半左右。」、「（檢察官主詰問問：
      你說你回家4點10分，你又說被告3點半到4點半打電話給
      你，為何如此？）我是說我4點10分左右到家，3點半我是
      在被告車上，我在被告車上給被告電話。」、「（辯護人
      反詰問：你剛才有提到被告跳到後面時，你有注意到他是
      左腳還是右腳先過去？）左腳先過去。」、「（辯護人反
      詰問：有無看到被告左腳如何著地？他是踩在後座的地板
      上。」、「（辯護人反詰問：被告是否左腳著地後右腳跟
      著上來？）是。」、「（辯護人反詰問：被告回到前座時
      ，是哪一支腳先過去？）右腳先過去。後改稱左腳先過去
      ，因為我左右分不清楚。」、「（辯護人反詰問：99年9
      月1日凌晨當晚你有無喝很多酒？）有喝，但是沒有喝很
      多酒，但是沒有到醉的程度。」、「（辯護人反詰問：你
      看到被告從前座要到後座時，有無試著打開車門或開窗？
      ）有。後改稱沒有，前面我沒有看到，因為我嚇到了，所
      以有去開門，但是門把開錯了，所以一直打不開門，當時
      我因為緊張，所以有無開到正確的門把我也不記得了，窗
      戶都是黑黑的玻璃，外面的人看不進來，那時候我來不及
      反應。（辯護人反詰問：被告從前座到後座時，前後花了
      多少時間？）被告就是站起來，就過來了，我眼睛睜開時
      ，被告人是站著。」、「（辯護人反詰問：你所說看到的
      7-11，距離停車地點有多遠？）他們的騎樓很大，我不知
      道幾公尺。」、「（辯護人反詰問：結束時，被告如你所
      說要爬回去時，你有無試著要開車門？）沒有，因為我已
      經四肢無力，嚇到了。」、「（辯護人反詰問：為什麼在
      警詢筆錄及偵訊筆錄時，都沒有提到被告有摸你的下體？
      ）因為當時心情整個很不好，沒有想到很細節的事情。」
      、「（辯護人反詰問：為什麼在警詢及偵訊中，提到你給
      被告100元，為何今日說是200元？）被告說100多元，他
      說零錢不要拿，我遇到這種事情，我很氣他，所以我給他
      200元，我就自己下車。」、「（辯護人反詰問：可否描
      述當日凌晨你回家之後的經過？）當晚我回到家之後，我
      就衝到浴室裡面去洗澡。」、「（辯護人反詰問：你洗完
      澡之後，你男朋友有無跟你說什麼話？）我男朋友問我今
      天怎麼那麼晚回來，我沒有告訴他什麼。」、「（辯護人
      反詰問：你男朋友有無繼續追問？）沒有，他問我是否在
      外面交男朋友了。」、「（辯護人反詰問：你男朋友何時
      知道這件事情？）第二天9月2日在青年派出所報警時。」
      、「（辯護人反詰問：你男友何時告知你，他有用你的手
      機在9月1日的凌晨回撥給被告？）他問我人在哪裡的那天
      ，9月2日我一個人去派出所報警之後。」、「（辯護人反
      詰問：你有無曾經主動要跟被告和解？）沒有，這都是莒
      光派出所警員的意思，都是他一個人在講的。」、「（檢
      察官覆主詰問：你剛才說，被告跟你發生事情時，你有無
      接到電話或電話有無響過？）我沒有注意到電話有無響過
      ，因為我電話是震動。」、「（檢察官覆主詰問：案發當
      時，被告的手機有沒有響，被告有無打電話？）我沒有注
      意到，那時候我自己在慌亂。」、「（檢察官覆主詰問：
      你確定被告在對你做這些事情時，被告沒有講電話，是否
      如此？）我沒有印象。」、「（辯護人覆反詰問：在偵訊
      中，你有提到當初你們有約在警察局要和解，是怎麼一回
      事？）我們站在莒光派出所的門外作和解。」、「（受命
      法官問：案發後，你分別是到哪些派出所報案？）我9月2
      日早上10點先到青年派出所報案，結果青年派出所問我案
      發地點在那裡，我說不出來，警察就開車載我去看指出案
      發地點，案發地點看好後，我們就回到青年派出所，警察
      告訴我那是莒光派出所的轄區，本來在青年派出所要做筆
      錄了，準備要做筆錄時，青年派出所當時有找來3個計程
      車司機，這是晚上7點左右，問我當天載我的是哪個司機
      ，我是否可以認出，結果我一認就認出就是被告許銘賓，
      後來警員就叫我進去會客室，被告就跟我道歉，說「對不
      起，是他一時衝動，請我給他1次機會」，我就不理他，
      我就走出去，另外有1個警員告訴我，司機有這個意願要
      包5,000元給我壓壓驚，問我可不可以，我說不要，我堅
      持要告他，後來他們準備要做筆錄，後來我不知道派出所
      發生什麼事情，就叫我去莒光派出所做筆錄，我到莒光派
      出所都沒有製作筆錄，至於為何沒有製作筆錄，我不知道
      ，我第1次去莒光派出所時，就是剛剛的證人蔡警員，沒
      有製作筆錄，我不知道為何沒有製作筆錄，我就離開，當
      時我是1個人去。第2次是第2天9月3日晚上我1個人去，我
      沒有看到被告，也沒有製作筆錄，為什麼沒有製作筆錄，
      我不知道，第2次去的時候，我在大門口有看到被告，我
      有跟被告談和解，當時我男朋友也在，第2次去警局時，
      被告及我男朋友都在，我剛才因為緊張所以說錯了。」、
      「（受命法官問：你告訴你男朋友被告對你做什麼事情？
      ）我不敢告訴我男朋友全部的內容，我說1日下班被新生
      活的司機摸胸部、吸奶頭，其他的情節我沒有講。」、「
      （受命法官問：當天在計程車上，你看到被告的行動正常
      嗎？）他行動很正常，他的左腳沒有行動不便，因為車內
      很暗，我看不到。」、「（受命法官問：為何剛才可以詳
      細描述被告跨坐的過程？）因為被告跨過來。」、「（受
      命法官問：你與被告互相換手機號碼是在何時？）我一坐
      上車沒有多久我就報號碼給被告。」等語（見本院卷第66
      頁反面至第171頁反面）。
  (二)惟查：
    1.告訴人對於被告實施強制猥褻之手段、情節等重要關係事
      項之指證，於警詢、偵訊及本院審理時有前後歧異之情形
      。告訴人A女於警詢時僅指訴被告突然從前座跳到後座，
      將其撲倒壓住在後座，把手伸進去摸其右邊胸部，之後又
      想摸其下體，但因為其夾緊雙腿，被告只摸到其內褲，後
      來被告抓住其右手，左手伸進去將其右邊胸部掏出吸吮等
      情，並就警員詢問：「許銘賓對妳猥褻幾次？」之問題時
      ，明確答稱：「1次。就是先摸我胸部，再摸我下體，又
      吸我的胸部」，並未指訴被告跨騎在其身上，以性器磨蹭
      其性器，其持續掙扎，被告因而自其身上跌落，被告復強
      拉其右手去摸被告性器等猥褻情節，是告訴人此部分供詞
      前後歧異，已難遽採。且倘如告訴人偵查及審理中所指述
      ，被告有跨騎坐在其併攏之大腿上，以告訴人當穿著裙子
      且雙腿緊閉之情形，衡情被告僅能觸及其腹部或大腿，顯
      然無法碰觸及告訴人之下體或性器，是告訴人指訴被告跨
      騎在其身上以性器磨蹭其性器云云，顯悖於事實；又告訴
      人於偵查中所言被告隔著褲子用下體磨蹭其下體，惟其一
      直扭動身體掙扎，被告即自其身體上方滑下去至其左手邊
      之情，因與其所謂其當時頭靠後右窗、腳向後左座位斜躺
      ，其身體左邊並無空位供被告滑落，亦即告訴人其此供述
      ，揆諸事實，殊難想像，均無足採信。
    2.又告訴人於警詢時指訴被告從前座「跳」到後座將其撲倒
      （見偵查卷第10頁）；於偵查中改稱：被告從前座「鑽」
      到右後座撲向其身體（見偵查卷第32頁）；於本院審理時
      又稱：被告從前排座位站起來，右腳踩在駕駛座的座位上
      ，雙手放在駕駛座及右前座的椅背上，從兩個座位中間，
      左、右腳先後跳過來到後座，後來被告就坐在其左邊（見
      本院卷第66頁反面）。告訴人所述被告從前座至後座之動
      作情節不一，是否可信，已有可疑。且查，經檢察官實地
      勘驗被告所駕計程車，發現該車雖可由駕駛人使用駕駛座
      旁之中控鎖控制右後車門鎖，但乘客仍可自行打開車門鎖
      ，正常人從前座爬到後座，約需10秒，被告則費時44秒，
      此有檢察事務官100年3月25日履勘現場筆錄及光碟附卷可
      按。而被告從該計程車前座爬到後座所需時間數倍於一般
      正常人，係因被告左踝關節僵直固定角度為蹠屈180度，
      左下肢踝關節機能全廢，左腳無力，且較右腳短5公分以
      上，跛腳、不能正常行走、跳躍，業於85年3月21日經鑑
      定為輕度肢體殘障，而領有身心障礙手冊，不須重新鑑定
      等情，業據被告陳明在卷，並有身心障礙手冊影本、國軍
      松山醫院附設民眾診療服務處100年4月28日出具之診斷證
      明書附卷可稽（見本院卷第42頁、第57頁），且經本院觀
      察屬實，是果如告訴人偵查中所述，被告係從前座鑽到後
      座，以被告之身體狀況及該計程車之右後車門鎖仍可自行
      打開之情形，告訴人顯有機會及相當時間開啟右後車門離
      開該計程車，是告訴人指訴其眼睛張開看到被告要從前座
      跳到後座，站起來，就過來了，其有開門，一直打不開門
      乙節，是告訴人指訴車門無法打開乙節顯與實際狀況不符
      ，且其所述被告從前座跳到後座之情形亦非被告之身體狀
      況所能做到，均無足採信。況被告所駕計程車為5人座小
      客車，車內空間顯難容成人站立，且駕駛座與右前座椅背
      間之空間狹小，下方尚有排檔桿及置物箱，一般正常成人
      尚須側身始能從該空間鑽爬至後座，實不足以讓一般正常
      成人以站立姿態、雙手分別扶住前座左、右座椅背，面對
      後座，再以左、右腳先後跳躍之方式穿過，而以被告之身
      體狀況，更無法以告訴人所指述跳躍方式從前座跳到後座
      ，在在顯示告訴人於警詢、偵查中及本院審理時所述為誕
      妄不經之詞，無足採信。
    3.此外，告訴人於案發後身上並無傷勢，此據證人王福生證
      述在卷，且為告訴人所不爭執，實難認告訴人曾反抗被告
      ，是縱被告對告訴人有猥褻行為，依卷存證據資料，亦不
      足認被告係以違反告訴人意願之方式而為之。
  (三)且查，告訴人於本院於警詢偵查中及審理時均證述於其搭乘
    被告所駕計程車回家途中，被告有拿取其手機，輸入並撥打
    被告之行動電話門號，未接聽即掛斷，嗣其到家後，其男友
    王福生趁其洗澡時，發現有該通不明來電而拿其手機回撥，
    對方雖有接，但未出聲，王福生因而掛斷等情，並據證人王
    福生於本院審理時證述在卷，且為被告所是認。而依告訴人
    之行動電話門號通聯紀錄顯示（見本院卷第44頁），於99年
    9月1日凌晨，告訴人所使用之行動電話門號共有2次發話至
    被告所使用之0000000000號行動電話門號之紀錄，第1次發
    話時間為99年9月1日凌晨4時17分30秒，通話時間0秒，第2
    次發話時間為同日凌晨5時01分42秒，通話時間為7秒，堪認
    被告在車上以告訴人手機撥打自己行動電話門號之時間應為
    99年9月1日凌晨4時17分30秒時，證人王福生回撥被告行動
    電話門號之時間為同日凌晨5時01分42秒。再依被告之行動
    電話門號通聯紀錄顯示，被告於同日凌晨4時28分32秒許，
    使用其0000000000號行動電話發話給0000000000號行動電話
    門號使用者，通話時間為44秒，發話基地台位於臺北市中山
    區○○○路○段76之1號，參以告訴人自承其在被告車上時，
    被告除以其手機撥打被告之行動電話外，並未見到被告撥打
    或接聽電話，足認被告辯稱其係於告訴人下車後，撥打電話
    與其兄聊天乙節，堪予採信。換言之，被告於99年9月1日凌
    晨4時17分30秒以告訴人之手機撥打自己行動電話號碼而留
    下自己行動電話號碼紀錄在告訴人手機至同日凌晨4時28分
    32秒被告撥打電話至0000000000號電話通話44秒之11分鐘內
    ，告訴人已經下車，且被告已從告訴人下車地點行駛至臺北
    市中山區○○○路○段76之1號基地台所及範圍內，距告訴人
    下車地點已行駛約10公里，足認被告係於以告訴人手機撥打
    自己電話留下行動電話號碼紀錄不久，即駕車送告訴人到達
    下車地點，益徵告訴人指述其將手機交給被告撥號後，其閉
    目休息，被告於車行至臺北市○○區○○路8號時在路邊停
    車，並在車上對其為強制猥褻云云，顯與實際經過情形不符
    ，實不足採信。
  (四)又證人王福生於偵查中雖證述被告在莒光派出所時，有向其
    表示「我們都是開計程車的，我當時是一時衝動，我要包紅
    包給你女朋友壓壓驚」，其能確認被告有向其承認他對被害
    人那些事（見偵查卷第61頁），惟此為被告所否認，並辯稱
    ：其從來沒有說要和告訴人和解，但有說要包紅包給她，其
    係因為手肘有碰到告訴人胸部，其不想因此個人事件致新生
    活衛星車隊形象受損，從頭到尾，是A女積極要與其和解等
    語，並經證人即臺北市政府警察局莒光路派出所巡佐蔡光進
    於本院審理時具結證述於其值班時，告訴人A女來莒光路派
    出所報案，A女有給我車行台號，因此查知駕駛人為被告，
    其通知被告到案說明，被告到案後，因為A女及被告就案發
    地點各執一詞，A女所說案發地點為青年路8號，是莒光路派
    出所轄區，而被告所說案發地點則靠近青年派出所轄區，因
    為是以報案人所講案發地點為準，因此由莒光路派出所處理
    ，A女第一次報案時，說要給被告機會，所以她就沒有正式
    提告，第二次他們兩造見過面，他們說要自己談等語在卷（
    見本院卷第64頁反面、第65頁反面），堪認被告確未主動要
    求與告訴人和解。參以王福生於本院審理時具結證述A女於
    99年9月1日返家後沒有提及發生何事，於99年9月2日晚間其
    打電話給A女，得知A女在青年路派出所，其前往青年路派出
    所，A女才說她昨天凌晨下班回來，司機用身體壓住她的左
    手，司機將右手繞過她的脖子抓住她的右手，司機以左手摸
    A女的胸部，被告是說他一時衝動，從沒有說他對A女做了什
    麼事情，他只有說他一時衝動，其他的都沒講，被告只有一
    直說對不起，包紅包給A女等語（見本院卷第173頁反面、第
    174頁），是證人王福生亦僅係聽聞告訴人A女轉述遭被告用
    身體壓住左手，並用右手繞過A女頸部後抓住A女右手，被告
    再以左手摸A女胸部等情，被告並未向證人王福生坦承強制
    猥褻告訴人之事實，且告訴人指訴被告所為加重強制猥褻之
    情節不一，復核與事實不符，已如前述，自難據此而為不利
    被告之認定。
五、據上所陳，本件依調查所得證據尚不足以證明被告確有前揭
    加重強制猥褻犯行，此外復查無其他積極證據足資證明被告
    等人有何公訴人所指之犯行，揆諸首開說明，因不能證明被
    告犯罪，自應為無罪之諭知。
據上論斷，應依刑事訴訟法第301條第1項，判決如主文。
本案經檢察官林淑玲到庭執行職務
中    華    民    國   100    年    5     月    31    日
                  刑事第十二庭  審判長法  官  李英豪
                                      法  官  曾正龍
                                      法  官  陳慧萍
以上正本證明與原本無異。
如不服本判決應於收受送達後10日內向本院提出上訴書狀，並應
敘述具體理由；其未敘述上訴理由者，應於上訴期間屆滿後20日
內向本院補提理由書。「切勿逕送上級法院」。
                                      書記官  黃慧怡
中    華    民    國   100    年    5     月    31    日